【裁判字號】    90,上易,930
【裁判日期】    900807
【裁判案由】    竊盜
【裁判全文】
臺灣高等法院臺南分院刑事判決        九十年度上易字第九三號  Ａ
      上  訴  人
      即  被  告  乙  ○  ○
右上訴人因竊盜案件，不服臺灣嘉義地方法院九十年度易字第二二０號中華民國九十
年四月二十七日第一審判決（起訴案號：臺灣嘉義地方法院檢察署九十年度偵字第一
一０九號），提起上訴，本院判決如左：
      主      文
上訴駁回。
      事      實
一、乙○○前於八十六年間，因犯詐欺、侵占罪，先後經臺灣嘉義地方院以八十六年
    度易字第七九二號判處有期徒刑四月、八十六年度易字第一二六七號判處有期徒
    刑一年四月確定，由本院以八十八年聲字第八八號裁定定其應執行刑為一年八月
    確定，並於八十八年二月二十八日執行完畢。詎仍不知悔改，復意圖為自己不法
    之所有，於九十年二月八日上午十時許，在嘉義市○區○○路四一四號前屋簷下
    ，見車牌號碼ＷＧＡ─四三一號輕型機車鑰匙並未取下（該機車為甲○○所有，
    於九十年二月七日上午十時許在嘉義市○○街二九七號前失竊，當時由不詳姓名
    之人持有中），遂以該機車上之鑰匙行竊該機車，得手後供己騎用，嗣於同日十
    五時三十分許，乙○○騎乘該機車行經嘉義市○○路郵局前為警查獲。
二、案經嘉義市警察局第二分局報請臺灣嘉義地方法院檢察署檢察官偵查起訴。
      理      由
一、被告乙○○經合法傳喚未到庭辯論，惟據其於原審坦承在前揭時地騎走該機車，
    但矢口否認有竊盜犯行，辯稱：伊誤該機車係設在公明路四一四號之服裝店老闆
    所有，伊與老闆、家人熟識，乃基於借用之意思騎走，因為要去銀行趕三點半云
    云。
二、經查：被告於警訊時即已坦承竊盜犯行不諱（詳警訊卷第一頁背面、第二頁正面
    ），而原審依被告聲請傳訊服裝店老闆周義雄到庭，供稱：「我不認識被告，也
    從來沒有借機車給他，被告是亂講的。」（詳原審九十年三月十五日調查筆錄）
    ，足徵被告所辯，純係空言卸責之語，不足採信；此外，復有被害人甲○○就機
    車遺失事實於警訊時之供述可資佐證，本件事證已臻明確，被告犯行，堪以認定
    。
三、查被告竊取甲○○所有失竊，當時由不詳姓名之人使用之機車，得手後供己騎用
    ，核其所為，係犯刑法第三百二十條第一項竊盜罪。查被告前於八十五年間，因
    犯詐欺、侵占罪，先後經判處有期徒刑四月、一年四月，定其應執行刑為一年八
    月確定，並於八十八年二月二十八日執行完畢等情，有被告全國前案查註紀錄表
    在卷可佐，其於五年之內再犯本件最重本刑有期徒刑以上之罪，係屬累犯，應依
    刑法第四十七條之規定，加重其刑。
四、原審以被告罪證明確，因予適用刑法第三百二十條第一項、第四十七條，罰金罰
    鍰提高標準條例第一條前段規定，並審酌被告犯罪動機、所生危害、目的、犯後
    態度並無悔意等一切情狀，量處有期徒刑八月，以示懲儆。本院經核原判決認事
    用法，並無不合，量刑亦稱允當。上訴意旨，空言指摘原判決不當，為無理由，
    應予駁回。
五、被告經合法傳喚，無正當理由不到庭，爰不待其陳述逕行判決。
據上論斷，應依刑事訴訟法第三百六十八條、第三百七十一條，判決如主文。
本案經檢察官曾顯智到庭執行職務。
中    華    民    國      九十      年      八      月        七        日
                                  臺灣高等法院臺南分院刑事第五庭
                                      審判長法官  茆    臺    雲
                                            法官  董    武    全
                                            法官  李    文    福
右正本證明與原本無異。
不得上訴。
                                      法院書記官  李    良    倩
中    華    民    國      九十      年      八      月        九        日
附錄：本判決論罪科刑法條
刑法第三百二十條第一項
意圖為自己或第三人不法之所有，而竊取他人之動產者，為竊盜罪，處五年以下有期
徒刑、拘役或五百元以下罰金。


司法院資訊處製作；財團法人民間司法改革基金會備份。
